# 请教陈老师境内发行美元永续债的核算

提问人：zsmj 时间：2023-01-05 13:22:09
陈老师您好，请教您如下两个问题： 1 、一个境内公司发了一笔美元永续债，按照合同条款判断计入权益工具，每个资产负债表日是否需要按照期末汇率重新评估其他权益工具的金额？
如果不评估到期偿还时账面金额和实际偿还金额的差是确认为损益还是计入留存收益？
2 、如果公司还对该笔美元永续债进行了套期保值，那购买的锁汇工具每期的公允价值变动应如何进行会计处理？是计入损益还是计入留存收益？假设都是有效套期

回答人：chenyiwei
1 、权益工具不涉及确认汇兑损益问题。因此不需要“每个资产负债表日按照期末汇率重新评估其他权益工具的金额”。偿还时账面金额和实际偿还金额的差调整资本公积。
2 、我理解企业自身权益工具不能作为被套期项目，如果通过远期合约等衍生工具进行套期的，则套期工具作为一般的交易性金融资产/负债核算，其公允价值变动应计入损益。